【裁判字號】    90,裁,1103
【裁判日期】    901227
【裁判案由】    商標評定
【裁判全文】
最  高  行  政  法  院  裁  定                    九十年度裁字第一一○三號
    抗  告  人  康師父食品股份有限公司
    代  表  人  甲○○
右抗告人因與相對人經濟部智慧財產局間商標評定事件，對於中華民國八十九年十月
三日臺北高等行政法院八十九年度訴字第九六號裁定，提起抗告，本院裁定如左︰
    主  文
抗告駁回。
抗告訴訟費用由抗告人負擔。
    理  由
一、按抗告法院認抗告為不合法或無理由者，應為駁回抗告之裁定，行政訴訟法第二
    百七十二條準用民事訴訟法第四百九十二條第一項定有明文。
二、本件原裁定以：「按撤銷訴訟之提起，應於訴願決定書送達後二個月之不變期間
    內為之，此為行政訴訟法第一百零六條第一項前段所明定。經查原告（即抗告人
    ，下同）係於八十九年四月二十九日收受再訴願決定書，此有原告代表人之妹尤
    環蓋章之送達證書附再訴願卷可稽，原告提起行政訴訟之期間，應自八十九年四
    月三十日起算，扣除在途期間八日，自八十九年七月七日即已屆滿。原告遲自八
    十九年七月十二日始向本院（即原審法院，下同）提起行政訴訟，此有本院加蓋
    於訴狀上收文戳記所載日期可考。其提起本件訴訟依首開法條規定，已逾法定不
    變期間，顯非合法，應予駁回。」為由，駁回抗告人在原審之訴。而本件抗告意
    旨略謂：抗告人確實收到再訴願決定書日期為於八十九年五月十八日，並非如原
    裁定所載之八十九年四月二十九日，原裁定指稱有抗告人之代表人之妹尤環蓋章
    之送達證書乙節，全屬誤會，事實上抗告人之代表人並未收到再訴願決定書等語
    。經查，本件抗告人於八十九年二月十六日收受訴願決定書，送達證書記載受僱
    人尤環蓋章簽收，有該送達證書附於訴願卷可稽，抗告人隨即於八十九年二月二
    十九日提出再訴願；抗告人又於八十九年四月二十九日收受再訴願決定書，送達
    證書記載尤環蓋章簽收，有該送達證書附於再訴願卷可按；復於八十九年十月六
    日收受原裁定，送達證書記載尤環蓋章簽收，有該送達證書附於原審卷可按，抗
    告人亦隨即於八十九年十月十六日提出本件抗告，則誠難謂本件再訴願決定書之
    送達於法未合。抗告人主張其事實上未收受再訴願決定書之送達或其於八十九年
    五月十八日始收受再訴願決定書等語，均尚不足採。抗告人係於八十九年四月二
    十九日收受再訴願決定書，有送達證書附於再訴願卷可稽，抗告人提起行政訴訟
    之期間，應自八十九年四月三十日起算，扣除在途期間八日，自八十九年七月七
    日（星期五）即已屆滿。抗告人遲自八十九年七月十二日始向原審法院提起行政
    訴訟，此有原審法院加蓋於訴狀上收文戳記所載日期可考。抗告人於原審法院提
    起本件訴訟，已逾法定不變期間，於法自有未合，其在原審法院之訴，應予駁回
    。綜上所述，本件抗告人之前揭主張，尚不足採。原裁定並無不合，其抗告難認
    有理由，應予駁回。
三、依行政訴訟法第二百七十二條、第一百零四條、民事訴訟法第四百九十二條第一
    項、第九十五條、第七十八條，裁定如主文。
中    華    民    國      九十      年     十二       月    二十七      日
                    最 高 行 政 法 院  第 四 庭
                                審 判 長 法  官      葉  振  權
                                         法  官      黃  璽  君
                                         法  官      吳  錦  龍
                                         法  官      劉  鑫  楨
                                         法  官      吳  明  鴻
右  正  本  證  明  與  原  本  無  異
                                         法院書記官  陳  盛  信
中    華    民    國      九十      年      十二      月    二十七      日


司法院資訊處製作；財團法人民間司法改革基金會備份。
